---
title: 'Tarea 1: Repaso de R'
author: "Gabriela Chavez"
output:
  html_document: default
  pdf_document: default
---


### Ejercicio 2.2 ###

```{r ejercicio2.2, eval=FALSE}

install.packages("devtools")
install.packages("tidyverse")
install.packages("demodelr")
install.packages("ggplot2")
library(devtools)
library(tidyverse)
library(demodelr)
library(ggplot2)

```

### Ejercicio 2.3  What are the variables listed in the dataset phosphorous in the demodelr library? (Hint: try the command ?phosphorous.) ###

- Algae --> Contenido de fosforo en la comida de alga (%)
- Daphnia --> Contenido de fosforo en Daphnia (%)

### Ejercicio 2.4 Make a scatterplot of the dataset phosphourous in the demodelr library.
```{r ejer2.4}
library(demodelr)
library(ggplot2)

 ggplot(phosphorous, aes(algae, daphnia)) +
  geom_point()
```

### Ejercicio 2.5 Cambio Figura 2.3 que la línea es azul y el tamaño es de 4 mm
```{r eje2.5}
library(tidyr)
# Choose spacing that is "smooth enough"
days <- seq(from = 0, to = 1500, by = 1) 
weight <- 70 / (1 + exp(2.46 - 0.017 * days))

wilson_model <- tibble(
  days = days,
  weight = weight
)

ggplot(data = wilson_model) +
  geom_line(aes(x = days, y = weight), color="blue", size=4) +
  labs(
    x = "Days since birth",
    y = "Weight (pounds)"
  )
```

### Ejercicio 2.6 Cambiar el color de los puntos enFigura 2.2 a un color hexadecimal o un color nombrado de su elección.
```{r eje2.6}
ggplot(data = wilson) +
  geom_point(aes(x = days, y = weight), color = "#660033") +
  
  labs(
    x = "Days since birth",
    y = "Weight (pounds)"
  )
```

### Ejercicio 2.7 Para este ejercicio harás algunas trazas:
  
## Definir secuencia llamada x que vaya de -12 a 12 con un espaciado de 0.05
```{r 2.7 a}
x <- seq (from = -12, to = 12, by= 0.05)
x

```
## Definir la variable y tal que y= sin (x).
```{r b}
y <- sin(x)
y
```
## Haz un gráfico de dispersión para graficar. Configura los puntos para que sean rojos.
```{r}
dispers <- tibble(
  x = x,
  y = y
  )

ggplot(dispers)+
  geom_point(aes(x,y), color="red")
```

## Haz un gráfico de líneas para graficar. Etiqueta el eje x con el título de tu libro favorito. Etiqueta el eje y con tu comida favorita para comer.

```{r}
ggplot(dispers)+
  geom_line(aes(x,y), color="hotpink4")+
  labs(
    x = "El diario de Ana Frank ",
    y = "Pollo con crema y champiñones"
  )
```

### Ejercicio 2.10 Investigar algunas funciones. 

- Explica con tus propias palabras: 
- runif (1,100,1000): Esta función lo que hace es dar 1 número entre el 100 y 1000 aleatoriamente. 
- ceiling(): Lo que hace esta función es permitir el redondeo de cifras al número más cercano, por ejemplo si se tiene calificaciones con decimales redondearlas
